最高法院刑事判決　　　　　　九十六年度台上字第四０七四號
上　訴　人　甲○○
上列上訴人因違反毒品危害防制條例案件，不服台灣高等法院中
華民國九十三年十二月七日第二審更審判決（九十三年度上更(一)
字第一三二號，起訴案號：台灣板橋地方法院檢察署九十年度偵
字第一四七九九號、第一五二一八號），提起上訴，本院判決如
下：
    主  文
上訴駁回。
　　理　由
按刑事訴訟法第三百七十七條規定：上訴於第三審法院，非以判
決違背法令為理由不得為之；是提起第三審上訴，應以原判決違
背法令為理由，係屬法定要件；如果上訴理由狀並未依據卷內訴
訟資料具體指摘原判決不適用何種法則或如何適用不當，或所指
摘原判決違法情事，顯與法律規定得為第三審上訴理由之違法情
形不相適合時，均應認其上訴為違背法律上之程式，予以駁回。
本件原判決維持第一審論處上訴人甲○○販賣第二級毒品未遂（
累犯）罪刑（處有期徒刑三年八月）之判決，駁回上訴人在第二
審之上訴。上訴人之上訴意旨略稱：（一）原判決事實係認定證
人周守祥佯稱欲以新台幣（下同）一千元之代價，向上訴人購買
安非他命一包，但並未認定淨重零點五公克之安非他命一包，其
市價究竟若干及上訴人以一千元轉售一包安非他命是否有利可圖
；況且原判決理由亦記載：「被告（指上訴人）於本院（指原審
）審理時亦坦承平常購買安非他命是一包一千元等語」，則上訴
人以一包一千元之代價，轉售一包安非他命予周守祥是否有獲利
﹖而依原判決上開事實認定及理由說明，上訴人買入及售出安非
他命均係一包一千元，上訴人自無販賣安非他命獲利之不法意圖
，並不該當於毒品危害防制條例第四條第二項所稱之販賣第二級
毒品罪，原判決有理由不備、所載理由矛盾及適用法則不當之違
法。（二）上訴人於原審聲請傳喚證人周守祥作證，原判決僅稱
：「周守祥經本院數次傳訊均未到庭，有送達證書在卷可憑」，
而未敘明究係傳喚幾次﹖自屬理由不備。（三）證人周守祥之證
述反覆不一，其於偵查中固證稱：「因我知道他（指上訴人）有
賣（指賣安非他命），但我沒向他買過，我有朋友告訴我要買就
向他買，甲○○便留下電話給我」、「是警察要我交出上手，叫
我打電話給上手，我便打電話給甲○○說要買一千元的安非他命
，並約好在永和豆漿店見面，之後警察便將甲○○查獲，電話中
他有同意賣毒品給我」（見偵字第一四七九九號卷第一五一頁背
面），但其在第一審又供稱：「警察問我認不認識盧（指上訴人
），如果認識要我直接把盧約出來，假裝要跟他買安非他命，電
話中我騙他要跟他買一千元的安非他命，盧就跟我約在新莊永和
豆漿店前等他。我並不知道他有沒有在賣安非他命，我跟他很熟
，有聽朋友說他可以幫忙處理安非他命的事情，但我自己沒跟他
買過，也不知有誰跟他買過，都是聽說的」、「如我之前所述，
是警察問我是否認識盧，我說是，他（指警察）叫我用電話約他
出來騙他說要買安非他命，因為我之前也有跟他借現金，所以把
他約出來。」（見第一審卷第一六七頁、第二六九頁），亦即其
在第一審係供稱不知上訴人有無在販賣安非他命，是警員知悉其
認識上訴人後，即叫其打電話向上訴人佯稱要買安非他命。足見
周守祥上開偵查及審理中有關是否知悉上訴人有在販賣安非他命
之證言並不一致，原判決併引上述不一致之供詞為不利上訴人之
認定，顯有證據上理由矛盾之違法。原審就周守祥分別於偵查及
第一審所為之供述，應如何取捨，未為任何說明，即援引原法院
上訴審判決內有關「陷害教唆」之論述，為相同之說明，復未傳
喚證人周守祥與上訴人對質，亦有理由矛盾及應於審判期日調查
之證據未予調查之違法等語。
惟查：原判決依憑上訴人於原審供認平常購買安非他命是一包一
千元及伊為警查獲時，除在其長褲口袋內扣得安非他命一包外，
另於其駕駛之自用小客車內查獲其所有之安非他命八包暨其寄放
在不知情許惠萍身上之安非他命四包等語、證人周守祥於偵查及
第一審先後證稱：「是警察要我交出上手，叫我打電話給上手，
我便打電話給甲○○說要買一千元的安非他命，並約好在永和豆
漿店見面，之後警察便將甲○○查獲」、「電話中他有同意賣毒
品給我」、「因我知道他有賣，但我沒向他買過，我有朋友告訴
我要買就向他買，甲○○便留下電話給我」、「甲○○的綽號叫
『阿國』」、「沒有認識其他賣毒品的『阿國』」、「電話中我
騙他要跟他買一千元的安非他命，甲○○就跟我約在新莊永和豆
漿店前等他」、「我跟他很熟，有聽朋友說他可以幫忙處理安非
他命的事情」、「偵查中所言實在」、證人即查獲本案員警周政
德在第一審證稱：「當時是先查獲周守祥，周守祥說要供出上游
甲○○，我們去逮捕周守祥時，周守祥說他的安非他命用完了，
他跟甲○○約好在新莊市永和豆漿店，我們請周守祥帶我們去，
周守祥跟我們說是哪一部車，我們就直接上前查獲，沒有讓他們
交易」、證人許惠萍於警詢證稱：「（安非他命）是甲○○於民
國九十年九月六日一時許，在新莊市○○○街永和豆漿店前在車
內交給我」及警方在上訴人長褲口袋、車上等處扣得之白色結晶
物共九包，經送內政部警政署刑事警察局檢驗結果，發現確係第
二級毒品安非他命（驗餘淨重共計七點六四公克），有該局九十
二年三月四日刑鑑字第０九二００二三五一六號鑑驗通知書一紙
在卷等證據資料，認定上訴人有其事實欄所載之犯行，已於理由
內詳敘其調查證據之結果及取捨證據認定之理由；並依憑調查證
據之結果，就上訴人否認犯罪之辯解，認非可採，予以指駁。復
說明證人周守祥並無再行傳喚到庭作證必要之理由。從形式上觀
察，原判決並無理由不備、證據調查未盡、理由矛盾及適用法則
不當等違背法令之情形。上訴意旨（二）、（三）均置原判決理
由內詳予說明之事項於不顧，仍執原審未傳喚證人周守祥等語，
指摘原判決有理由不備及應於審判期日調查之證據未予調查之違
法，俱非依據卷內資料而為主張之合法第三審上訴理由。又毒品
危害防制條例所謂之販賣行為，雖須以營利之意思而販入或賣出
，方足構成，惟於有償讓與他人之初，若係基於營利之意思，並
已著手實施，嗣因故無法以高於購入原價出售，最後不得不以原
價或低於原價讓與他人時，仍屬販賣行為；是該條例所稱之販賣
，並非以低價買入高價賣出為絕對必要。原判決事實欄已認定上
訴人係基於販賣安非他命圖利之犯意，應允以一包一千元之對價
，售賣安非他命一包予周守祥（見原判決正本第二頁第三行、第
四行），於理由內亦為相同之說明（見原判決正本第五頁第十六
行至第六頁第二行）；則原判決論上訴人以販賣第二級毒品未遂
（累犯）罪名，於法並無不合。上訴意旨（一）猶執其購入與售
賣安非他命間是否有價差及購入淨重零點五公克安非他命之市價
究係若干等情，指摘原判決理由不備、所載理由矛盾及適用法則
不當，顯不足以辨識原判決已具備違背法令之形式要件。再依原
判決理由說明，其僅採納證人周守祥於第一審證稱：「電話中我
騙他要跟他買一千元的安非他命，甲○○就跟我約在新莊永和豆
漿店前等他」、「我跟他很熟，有聽朋友說他可以幫忙處理安非
他命的事情」、「偵查中所言實在」，作為認定事實之基礎，與
其偵查中所供不符部分（即其於第一審供稱：「警察問我認不認
識盧（指上訴人），如果認識要我直接把盧約出來，假裝要跟他
買安非他命」、「我並不知道他有沒有在賣安非他命」、「我自
己沒跟他買過，也不知有誰跟他買過，都是聽說的」、「如我之
前所述，是警察問我是否認識盧，我說是，他（指警察）叫我用
電話約他出來騙他說要買安非他命，因為我之前也有跟他借現金
，所以把他約出來」），原判決並未採納，自無併採納周守祥不
一致供述作為判決基礎之違法。又就同一證人先後不同之供述，
說明採納其中一部分時，原即含有摒棄與其相異部分之意，此乃
證據取捨之當然結果，自勿庸於判決理由內一一敘明。則原判決
未說明不採納前開周守祥第一審供述之理由，亦於法無違。上訴
意旨（三）另執此指摘原判決理由矛盾，顯與法律規定得為第三
審上訴理由之違法情形，不相適合。綜上所論，本件上訴違背法
律上程式，應予駁回。
據上論結，應依刑事訴訟法第三百九十五條前段，判決如主文。
中    華    民    國  九十六  年    七    月  二十六  日
                      最高法院刑事第十一庭
                          審判長法官  林　永　茂
                                法官  洪　文　章
                                法官  蘇　振　堂
                                法官  蕭　仰　歸
                                法官  何　菁　莪
      本件正本證明與原本無異
                                      書  記  官
中　　華　　民　　國　九十六　年　　八　　月　　二　　日
                                                Ａ
